臺灣新竹地方法院刑事判決　
110年度訴字第437號
公  訴  人  臺灣新竹地方檢察署檢察官
被      告  林祐逸


            金岳霖


            盧璽文


上列被告因傷害等案件，經檢察官提起公訴（109年度偵字第104
40號），本院判決如下：
    主  文
乙○○犯傷害罪，處有期徒刑貳月，如易科罰金，以新臺幣壹仟元
折算壹日；又犯違反保護令罪，處拘役參拾日，如易科罰金，以
新臺幣壹仟元折算壹日。
戊○○犯恐嚇危害安全罪，處罰金新臺幣陸仟元，如易服勞役，以
新臺幣壹仟元折算壹日；又犯強制罪，處罰金新臺幣伍仟元，如
易服勞役，以新臺幣壹仟元折算壹日。戊○○上開宣告刑均緩刑貳
年。
其餘丙○○被訴傷害乙○○部分、乙○○被訴傷害丙○○部分，均公訴不
受理。
    事  實
乙○○與丁○○前於民國105年6月4日結婚，嗣於109年3月17日離婚
，其等有家庭暴力防治法第3條第1款之家庭成員關係，戊○○則為
丁○○之友人。乙○○與丁○○於離婚前後，分別因婚姻、子女監護相
關問題意見不一，乙○○、戊○○遂先後為下列犯行：
一、乙○○於109年2月12日晚間7時許，前往位於新竹市○區○○路00
    0號丁○○所經營之美髮店（下稱本案美髮店），擅自取走丁○○之行動電話後雙方發生爭執，乙○○竟基於傷害之犯意，出
    手將丁○○壓制在地上，致丁○○受有左手背擦挫傷、左大腿擦
    傷、頸部痛等傷害（同日乙○○、丙○○【丁○○之胞弟】其餘被
    訴傷害部分，詳如後理由欄「貳、不受理部分」部分所示）
    。
二、於109年3月28日晚間8時許，在本案美髮店內，戊○○因質疑
    乙○○騷擾丁○○之事與乙○○發生爭執後，竟基於恐嚇之犯意向
    乙○○恫稱：「你想要這樣玩我陪你玩，你家我也知道」、「
    我等你叫人啦，不能你別想出去」等語，使乙○○心生畏懼，
    致生危害於其身體安全。
三、於109年5月16日晚間10時許，戊○○見乙○○騎乘車號000-000
    號普通重型機車至本案美髮店前，再度因欲質問乙○○騷擾丁○○之事，而基於強制之犯意，強將上開機車之鑰匙拔取，以
    此方式妨害乙○○駕駛上開機車之權利。
四、本院前於109年3月23日以109年度司暫家護字第112號核發民
    事暫時保護令（下稱本案暫時保護令），裁定乙○○不得對丁○○實施身體或精神上之騷擾、脅迫或其他不法侵害之行為，
    本案暫時保護令於109年3月30日由新竹市警察局第三分局對
    乙○○依法執行送達並告知內容，直至109年8月3日本院核發1
    09年度家護字第80號民事通常保護令時始失效。詎乙○○於本
    案暫時保護令有效期間內，竟基於違反保護令之犯意，接續
    於109年7月24日傳送「你不配當媽媽，給我吧！我讓你想探
    視就探視」、於109年7月29日傳送「其實我真的覺得我也很
    衰小，為了跟你在一起，除了要被妳前夫追打，還要被愛慕
    妳的人嗆聲以外，還被小舅子打，到最近還要被挺妳的人想
    追妳的人恐嚇，我好像為了跟你在一起，什麼都要經歷，什
    麼都要承受，都這樣了然後妳還不懂我再堅持什麼」、「如
    果妳要問我有沒有想念你的木瓜奶跟妊娠紋」等訊息騷擾丁○○，而違反本案暫時保護令。
    理  由
壹、有罪部分
一、證據能力部分：
　　本案認定事實所引用之卷內被告以外之人於審判外之言詞或
    書面陳述，檢察官、被告乙○○、戊○○於本院準備程序時均同
    意其作為本案證據之證據能力（院卷第115-117頁），於辯
    論終結前亦未對該等證據之證據能力聲明異議（院卷第151-
    196頁），本院復審酌前揭陳述作成時之情況，並無違法取
    證之瑕疵，亦認以之作為證據為適當，是本案有關被告以外
    之人於審判外之言詞或書面陳述等供述證據，依刑事訴訟法
    第159條之5規定，自均得為證據。
二、實體部分：
　㈠訊據乙○○、戊○○對於前揭犯罪事實均坦承不諱（院卷第153、
    193；114、175頁），並經乙○○（以恐嚇、強制告訴人身分
    ）、證人丁○○於警詢及偵查中、證人即109年2月12日在場目
    擊者己○○於偵查及審理中、證人即109年2月12日到場處理員
    警甲○於審理中分別證述明確（偵卷第5-6、12-15、80、83-
    84、95頁、院卷第153-164頁），且有丁○○提出之診斷證明
    書、乙○○所提出之109年3月28日現場錄音譯文、丁○○提出之
    訊息紀錄、本院109年度家護字第80號民事通常保護令暨所
    附109年度司暫家護字第112號民事暫時保護令、新竹市警察
    局第三分局本案暫時保護令執行紀錄表暨家庭暴力案件加害
    人告誡約制表（偵卷第19-20、24-25、28-30、40-43、73-7
    4頁）、本院就109年2月12日丁○○110報案電話錄音之勘驗結
    果（院卷第151-152頁）等在卷可查，被告乙○○、戊○○自白
    均與事實相符，是本案事證明確，乙○○、戊○○所為均堪認定
    ，應予依法論科。
　㈡法律適用：
　⒈核乙○○如事實一、四所為，分別係犯刑法第277條第1項之傷
    害罪及家庭暴力防治法第61條第2款（起訴書誤載為第1款，
    應予更正）之違反保護令罪，其如事實一所為亦屬家庭暴力
    防治法第2條第2款之家庭暴力罪，應依刑法第277條第1項論
    罪科刑；戊○○如事實二、三所為，分別係犯刑法第305條之
    恐嚇危害安全罪及同法第304條第1項之強制罪。
　⒉乙○○如事實四所為，係於密切接近之時間、地點所實施，且
    侵害相同之法益，各行為之獨立性極為薄弱，依一般社會健
    全觀念，在時間差距上，難以強行分開，在刑法評價上，應
    以視為數個舉動之接續施行，而合為包括之一行為予以評價
    ，較為合理，應論以接續犯之實質上一罪。
　⒊乙○○、戊○○分別所犯上開2罪，均犯意各別、行為互殊，應予
    分論併罰。
  ㈢量刑審酌：
  ⒈爰以行為人之責任為基礎，審酌本案犯罪所生之危險及損害
    ，乙○○係對丁○○之身體法益及本案暫時保護令所彰顯之社會
    法益侵害，戊○○則係造成乙○○之身體自由法益侵害，惟其等
    經起訴之犯罪情節、丁○○所受傷勢等尚非甚為嚴重，因認其
    等本案犯罪所生損害尚稱有限；就與被害人關係部分，考量
    於本院審理中，丁○○在告訴人表示意見程序時雖一度因無法
    接受乙○○之辯解而請求本院從重量刑，惟乙○○於最後陳述時
    自願撤回其對丙○○之傷害告訴，經本院曉諭與戊○○和解後，
    亦同意不再追究戊○○本案犯行，而經丁○○表示收回從重量刑
    之請求等情（院卷第195、191-193頁），亦堪認本案相關涉
    訟人間之關係修復程度，縱使不能認為往後再無齟齬可能，
    終究已因本案訴訟而有初步進展，本院因而認為本案相關刑
    罰權之發動，亦應因此受有相當節制。手段、違反義務程度
    部分，乙○○、戊○○本案犯罪之手段與一般人之同類犯罪行為
    相較，並無進一步之特殊不法情狀，不為其等不利考量；犯
    後態度部分，乙○○、戊○○於本院審理中均已知坦承犯行，態
    度堪稱尚可，亦不為其等不利考量；犯罪動機、目的部分，
    乙○○無非係因對婚姻及小孩教養方式之個人不適當執著而犯
    本案，戊○○則無非係為保護友人丁○○始致犯罪，故乙○○部分
    尚有可進一步指摘之處，而戊○○部分則不為其不利考量；所
    受刺激部分，本案除上開犯罪動機、目的之外，難認其等尚
    且受有何等不當之外在刺激始致犯罪，均不為其等不利考量
    ；並就生活狀況、智識程度、品行部分，考量其等自承之家
    庭經濟狀況、學歷，及依臺灣高等法院被告前案紀錄表可知
    之相關素行等一切情狀後，分別量處如主文所示之刑，並均
    諭知易科罰金或易服勞役之折算標準。
  ⒉又按數罪併罰之案件，無庸於每一個案判決時定其應執行刑
    ，如待被告所犯數罪全部確定後，於執行時始由檢察官聲請
    法院裁定執行刑，不但能保障被告之聽審權，符合正當法律
    程序，更可提升刑罰之可預測性，減少不必要之重複裁判，
    避免違反一事不再理原則情事之發生（最高法院110年度台
    抗大字第489號裁定意旨參照），故戊○○本案雖犯數罪，為
    尊重上開最高法院刑事大法庭之統一見解，爰不另定其執行
    刑，併此敘明。
　㈣緩刑：
　　戊○○未曾因故意犯罪受有期徒刑以上刑之宣告，有臺灣高等
    法院被告前案紀錄表附卷可稽，其因一時失慮偶罹刑典，犯
    後尚知坦承犯行，良有悔意，思慮雖有欠周，究非惡性重大
    之徒，是本院審酌上情，認戊○○經本案偵、審程序及刑之宣
    告，當已知所警惕，並知悉往後注意自身行為之重要性，而
    無再犯之虞，因而對戊○○所宣告之刑，均認以暫不執行為適
    當，爰依刑法第74條第1項第1款之規定諭知緩刑2年。
貳、不受理部分：
一、公訴意旨另以：上開有罪部分事實一案發後，丁○○聯絡被告
    丙○○前來並告以上情，丙○○竟基於傷害之犯意，乙○○則接續
    傷害之犯意而與丙○○互相扭打，致乙○○受有臉部多處擦挫傷
    、軀幹多處擦挫傷、雙側肢體多處擦挫傷，丙○○受有左手食
    指及小指擦傷、雙手腕疼痛、左肘痛、左膝痛、腰痛等傷害
    。因認乙○○、丙○○另涉犯刑法第277條第1項傷害罪嫌等語。
二、按告訴乃論之罪，告訴人於第一審辯論終結前，得撤回其告
    訴，又告訴經撤回者，應諭知不受理之判決，刑事訴訟法第
    238條第1項、第303條第3款分別定有明文。又諭知不受理之
    判決者，得不經言詞辯論為之，同法第307條亦有明文。
三、乙○○、丙○○此部分被訴傷害案件，起訴罪名係刑法第277條
    第1項之傷害罪，依同法第287條前段之規定，須告訴乃論。
    茲因乙○○、丙○○於本院審理中當庭撤回相互間之告訴，有雙
    方所提出聲請撤回告訴狀可佐（院卷第207-208頁），揆諸
    首開說明，此部分爰不經言詞辯論，逕為諭知不受理之判決
    。
四、至於起訴意旨雖認乙○○此部分係基於上開有罪部分事實一之
    同意傷害犯意而接續所為，而與上開有罪部分事實一有接續
    犯之實質上一罪關係。惟按起訴之犯罪事實，究屬為可分之
    併罰數罪，抑為具單一性不可分關係之實質上或裁判上一罪
    ，檢察官起訴書如有所主張，固足為法院審判之參考。然縱
    公訴人主張起訴事實屬實質上一罪或裁判上一罪關係之案件
    ，經法院審理結果，認應屬併罰數罪之關係時，則為法院認
    事、用法職權之適法行使，並不受檢察官主張之拘束（最高
    法院100年度台上字第4890號判決意旨參照）。查己○○於本
    院審理中證稱：事實一案發與丙○○到場之間相隔有一段時間
    ，大約有10到20分鐘等語（院卷第163頁），又此部分乙○○
    之侵害對象與事實一部分不同，乙○○與丙○○產生衝突之緣由
    也是因乙○○欲離去現場遭丙○○阻止所致，而與其傷害丁○○之
    動機並非一致（院卷第113-114頁），自難認有起訴意旨所
    指之一罪關係，揆諸上開說明，自應於主文中為單獨之不受
    理諭知，併此敘明。
據上論斷，應依刑事訴訟法第299條第1項前段、第303條第3款、
第307條，判決如主文。
本案經檢察官馮品捷提起公訴，由檢察官邱宇謙到庭執行職務。
中　　華　　民　　國　　110 　年　　11　　月　　23　　日
                  刑事第九庭  審判長法　官  黃沛文
                                    法  官  卓怡君
                                    法  官  李建慶
以上正本證明與原本無異。
如不服本判決應於收受本判決後20日內向本院提出上訴書狀，上
訴書狀應敘述具體理由。上訴書狀未敘述上訴理由者，應於上訴
期間屆滿後20日內補提理由書狀於本院(均須按他造當事人之人
數附繕本 )「切勿逕送上級法院」。 
中　　華　　民　　國　　110 　年　　11　　月　　23　　日
                                    書記官  林欣緣
附錄本判決論罪法條：
中華民國刑法第277條第1項
傷害人之身體或健康者，處5年以下有期徒刑、拘役或50萬元以
下罰金。

中華民國刑法第304條第1項
以強暴、脅迫使人行無義務之事或妨害人行使權利者，處3年以
下有期徒刑、拘役或9000元以下罰金。

中華民國刑法第305條
以加害生命、身體、自由、名譽、財產之事恐嚇他人，致生危害
於安全者，處2年以下有期徒刑、拘役或9000元以下罰金。

家庭暴力防治法第61條第2款
違反法院依第14條第1項、第16條第3項所為之下列裁定者，為本
法所稱違反保護令罪，處3年以下有期徒刑、拘役或科或併科新
臺幣10萬元以下罰金：
二、禁止騷擾、接觸、跟蹤、通話、通信或其他非必要之聯絡行
    為。